【裁判字號】    91,上易,1720
【裁判日期】    920128
【裁判案由】    竊盜
【裁判全文】
臺灣高等法院高雄分院刑事判決                  九十一年度上易字第一七二號
    上  訴  人
    即  被  告  乙○○  男民.
右上訴人因竊盜案件，不服台灣高雄甲方法院九十一年度易字第一九二五號中華民國
九十一年十月三十一日第一審判決（起訴案號：台灣高雄甲方法院檢察署九十一年度
偵字第八九五八號），提起上訴，本院判決如左：
    主  文
上訴駁回。
    事  實
一、乙○○於民國八十八年間因竊盜案件，經法院判處有期徒刑一年確定，並於八十
    九年十一月一日縮刑期滿執行完畢，仍不知悔改，復基於意圖為自己不法所有之
    概括犯意，先於九十一年四月二十六日十五時三十分許，前往高雄縣林園鄉○○
    村○○○路二巷五八號丙○○所有之養雞場，趁無人注意之際，持其所有客觀上
    對人之生命、身體安全具危險性，可供兇器使用之鐵鎚、老虎鉗、鐵剪各一支，
    破壞該養雞場大門之門鎖後，入內竊取丙○○所有之電風扇二臺及電視機一臺，
    得手後將上開物品攜回其高雄縣林園鄉○○路一九四號住處供己使用，嗣又承前
    犯意，於同年月二十八日十六時十分許，再次前往上開養雞場，以同一手法破壞
    門鎖後，入內竊取丙○○所有之手推車四部及熱水器一臺，得手後，正欲離開之
    際，為該鄉巡守隊隊員簡宗安當場發現，報警查獲，並扣得乙○○所有供竊盜行
    為所用之鐵鎚、老虎鉗、鐵剪各一支及手套一雙。
二、案經高雄縣警察局林園分局報告臺灣高雄甲方法院檢察署檢察官偵查起訴。
    理  由
一、訊據上訴人即被告乙○○對其於右揭時、甲連續進入被害人丙○○之養雞場竊取
    財物之事實均坦承不諱，惟辯稱：該養雞場大門並未上鎖，我雖有攜帶鐵鎚、老
    虎鉗、鐵剪，但並未使用，亦無破壞該養雞場大門門鎖云云。惟查，右揭犯罪事
    實，業據被害人丙○○及證人簡宗安指述明確，復有贓物領據二紙、現場相片七
    幀在卷足憑及鐵鎚、老虎鉗、鐵剪各一支、手套一雙扣案可佐，被告所辯，核係
    避重就輕之詞，不足採信。本件事證明確，被告犯行堪以認定。
二、按刑法第三百二十一條第三款之攜帶兇器竊盜罪，係以行為人攜帶兇器竊盜為其
    加重條件，此所謂兇器，其種類並無限制，凡客觀上足對人之生命、身體安全構
    成威脅，具有危險性之兇器均屬之，且只須行竊時攜帶此種具有危險之兇器為已
    足，並不以攜帶之初有行兇之意圖為必要，最高法院七十九年台上字第五二五三
    號著有判例可稽。核被告乙○○所為，係犯刑法第三百二十一條第一項第二款、
    第三款之攜帶兇器毀壞安全設備竊盜罪。公訴人漏未斟酌被告毀壞安全設備部分
    犯行，而認被告僅觸犯同法第三百二十一條第一項第三款之攜帶兇器竊盜罪，尚
    有未洽。被告先後二次竊盜犯行，時間緊接，手法相同，觸犯構成要件同一之罪
    名，顯係基於概括犯意反覆為之，應依連續犯之規定論以一罪，並加重其刑。被
    告前於八十八年間因竊盜案件，經法院判處有期徒刑一年確定，並於八十九年十
    一月一日縮刑期滿執行完畢，有臺灣高等法院被告全國前案紀錄表一份在卷可稽
    ，其於五年內再為本件犯行，為累犯，應依刑法第四十七條規定遞加重其刑。
三、被告犯罪事證既明，原審法院依據刑法第五十六條、第三百二十一條第一項第二
    款、第三款、第四十七條、第三十八條第一項第二款規定，並審酌被告前有多次
    竊盜前科，素行非佳，有前開全國前案紀錄表在卷可參，其不思努力工作，竟圖
    以竊盜方式不勞而獲，不僅損害社會秩序之安寧，更造成被害人之損失及生活上
    之不便，惟所竊財物價值非鉅，犯後坦承犯行，態度良好等一切情狀，量處有期
    徒刑一年二月，並說明扣案之鐵鎚、老虎鉗、鐵剪各一支及手套一雙，均係被告
    所有，業據其供明在卷，且係供犯罪所用之物，爰依刑法第三十八條第一項第二
    款規定，併予宣告沒收。經核原判決認事用法均無違誤，量刑亦稱妥適，被告上
    訴意旨否認攜帶兇器破壞門鎖，指摘原判決不當，核無理由，應予駁回。
四、被告經合法傳喚，無正當理由未於最後審判期日到庭，爰不待其陳述逕行判決。
據上論斷，應依刑事訴訟法第三百六十八條、第三百七十一條，判決如主文。
本案經檢察官劉文水到庭執行職務。
中        華        民        國    九十二    年    一    月    二十八  日
                              臺灣高等法院高雄分院刑事第六庭
                                  審判長法官  王憲義
                                        法官  張意聰
                                        法官  范惠瑩
右正本證明與原本無異。
不得上訴。
                                  法院書記官  馬蕙梅
中        華        民        國    九十二    年    一    月    二十九  日
附錄本判決論罪之法條：
刑法第三百二十一條
犯竊盜罪而有左列情形之一者，處六月以上、五年以下有期徒刑：
一  於夜間侵入住宅或有人居住之建築物、船艦或隱匿其內而犯之者。
二  毀越門扇、牆垣或其他安全設備而犯之者。
三  攜帶兇器而犯之者。
四  結夥三人以上而犯之者。
五  乘火災、水災或其他災害之際而犯之者。
六  在車站或埠頭而犯之者。
前項之未遂犯罰之。


司法院資訊處製作；財團法人民間司法改革基金會備份。
